臺灣臺北地方法院交通事件裁定　　　 94年度交聲字第670號
受處分人　　甲○○
上列異議人即受處分人因違反道路交通管理處罰條例案件，對於
台北市交通事件裁決所中華民國94年6月6日所為之處分（原處分
案號：北市裁二字第裁22-1AA369447號），聲明異議，本院裁定
如下：
    主      文
異議駁回。
    理      由
一、按禁止臨時停車線為紅色實線，用以指示禁止臨時停車路段
    ，道路交通標誌標線號誌設置規則第169條第1 項、第2項定
    有明文，而如汽車駕駛人在禁止臨時停車處所停車者，處新
    台幣（下同）600元以上 1200元以下罰鍰，道路交通管理處
    罰條例第56條第1項第1款亦定有明文。
二、原處分意旨略以：本件異議人即受處分人甲○○駕駛車牌號
    碼DL-7606號自用小客貨車，於民國94年04月29日09時 45分
    許，在台北市○○○路○段108號附近停放車輛，經台北市停
    車管理處以「在劃有紅線路段停車」為由，當場拍照採證並
    依道路交通管理處罰條例第56條第1項第1款規定逕行製單舉
    發，嗣將該舉發通知單送達異議人後，異議人於應到案日期
    前向原處分機關提出申訴，經原處分機關請舉發機關調查結
    果，仍認異議人確有上開違規行為，乃依道路交通管理處罰
    條例第56條第1項第1款規定，於94年6月6日以北市裁二字第
    裁22-1AA369447號裁處異議人罰鍰 900元之事實，有台北市
    政府交通局舉發違反道路交通管理事件通知單、台北市交通
    事件裁決所違反道路交通管理事件裁決書、台北市停車管理
    處94年04月29日逕行舉發告發單各乙份及舉發照片 1幀附卷
    可稽。
三、異議人固不否認其有於上揭舉發時地停車之行為，惟矢口否
    認有何違反道路交通管理處罰條例之行為，辯稱：填單人員
    所認定違規停車的斑駁紅線路段已於94年初由交通局所新繪
    於柏油路面的浮凸紅線所取代，且所有停於本車所停位置上
    的車輛都沒被拖吊或開違規單云云。經查，觀諸卷附之現場
    採證照片所示，異議人停放車輛之地點為台北市○○○路 ○
    段周邊道路，該處劃設有紅色實線，且未設有停車格，顯見
    該處係屬禁止臨時停車路段甚明。異議人雖於異議狀內辯稱
    該路段新舊紅線不等長，應以短而新之紅線為主云云，惟觀
    諸異議人所攝當地之相片可知，異議人所述舊紅線斑駁部分
    與未斑駁部分之銜接點，正好為新紅線之末端，顯示主管機
    關係為補救舊紅線斑駁部分而劃設新紅線，舊紅線未斑駁部
    分，因未經主管機關予以塗除，且道路標誌標線號誌屬於行
    政法上之一般處分，其生效或廢止均應經法定公告程序，行
    政程序法第110 條第1、2項定有明文，而本件上開路段之禁
    止臨停紅線既未經公告廢止，舊紅線未斑駁部分甚至清晰可
    辨，異議人上開辮稱新紅線應完全取代舊紅線效力之說法，
    並不可採。本件異議人違規停放之位置，既係於舊紅線未斑
    駁部分之路段，該路段之紅線在未經公告廢止並塗除前，仍
    屬禁止臨時停車路段。因此，受處分人具有在前揭時、地，
    在禁止臨時停車處所停車之違規行為，堪以認定。至於，其
    他停放於上開位置之車輛是否沒被拖吊或開違規單，則與本
    件違規事實無涉，異議人尚不得為脫免處罰而執此作為辯解
    。
四、綜上所述，異議人確有於上揭時、地，在禁止臨時停車處所
    停車之違規行為，從而，原處分機關依道路交通管理處罰條
    例第56條第1項第1款規定，裁處異議人罰鍰 900元，核無違
    誤，本件異議為無理由，應予駁回。
據上論斷，應依道路交通案件處理辦法第19條，裁定如主文。
中　　華　　民　　國　　94　　年　　8　　月　　30　　日
                  交通法庭法　官   趙子榮
以上正本證明與原本無異。
如不服本裁定應於送達後5日內向本院提出抗告狀
　　　　　　　　　        書記官　蔡金臻
中　　華　　民　　國　　94　　年　　8　　月　　31　　日
